Images des répertoires du notaire René Étienne Augouard pour l'étude XXVIII
Archives nationales de France
Images des répertoires du notaire René Étienne Augouard pour l'étude XXVIII
28 décembre 1881 - 5 juin 1896
MC/RE/XXVIII/30 - MC/RE/XXVIII/31
Etude XXVIII; Augouard, René-Etienne
2 registres
Archives nationales de France
Minutes et répertoires: la loi 2008-696 du 15 juillet 2008 relative aux archives a fixé à 75 ans à compter de la date de l'acte, ou à 25 ans à compter de la date du décès de l'intéressé si ce délai est plus bref, le délai de communication des minutes et répertoires des notaires; ce délai est porté à 100 ans à compter de la date de l'acte si le document se rapporte à un mineur (code du Patrimoine, articles L213-2, 4e d et 5e).
Autres documents de l'étude (dossiers de clients, comptabilité...): s'agissant d'archives privées, ces documents sont communicables selon les modalités fixées par le déposant ou le donateur.
Certains documents ne sont pas accessibles sous leur forme originale en raison de leur mauvais état de conservation.
Registres entrés aux Archives nationales en 1977.
Images des répertoires de l’étude XXVIII
Archives de l'étude XXVIII
répertoire d'officier public ministériel
- Répertoire chronologique pour la période du 28 décembre 1881 au 29 octobre 1886, 28 décembre 1881 - 29 octobre 1886; MC/RE/XXVIII/30; Le répertoire comporte 338 feuillets et fait partie d' un registre de 400 feuillets de papier manuscrits, hauteur 36 x largeur 23,5 cm, composé de 40 cahiers foliotés par le notaire. Le registre est en bon état.
  Le registre contient aussi le répertoire du notaire Adolphe de Madre pour la période du du 28 février au 28 décembre 1881.
  Le répertoire contient les informations suivantes: 1. le n° de l'acte dans l'année; 2. date du jour; 3. nature de l'acte passé en brevet; 4. nature de l'acte passé en minute; 5. nom, prénom, domicile des parties, indication sur la situation et les prix des biens; 6. date d'enregistrement de l'acte; 7. droits d'enregistrement.
  Attention: seuls les actes passés en minute sont conservés; les actes mentionnés dans le répertoire comme passés en simple brevet (colonne 3) ne sont pas conservés par les notaires et ne sont donc pas versés au Minutier (ils sont remis aux clients).
  répertoire
  - Liste chronologique des actes pour la période du 28 au 31 décembre 1881, 28 décembre - 31 décembre 1881; 62 v°-63 v°; 62 feuillets
  - Liste chronologique des actes pour la période du 3 janvier au 30 décembre 1882, 3 janvier - 30 décembre 1882; 63 v°-137 r°; 62 feuillets
  - Liste chronologique des actes pour la période du 2 janvier au 31 décembre 1883, 2 janvier - 31 décembre 1883; 137 r°-212 v°; 62 feuillets
  - Liste chronologique des actes pour la période du 2 janvier au 31 décembre 1884, 2 janvier - 31 décembre 1884; 212 v°-292 v°; 62 feuillets
  - Liste chronologique des actes pour la période du 2 janvier au 31 décembre 1885, 2 janvier - 31 décembre 1885; 292 v°-354 v°; 62 feuillets
  - Liste chronologique des actes pour la période du 2 janvier au 29 octobre 1886, 2 janvier - 29 octobre 1886; 354 v°-400 v°; 62 feuillets
- Répertoire chronologique pour la période du 29 octobre 1886 au 5 juin 1896, 29 octobre 1886 - 5 juin 1896; MC/RE/XXVIII/31; Un registre de 400 feuillets de papier manuscrits, hauteur 36 x largeur 23,5 cm, composé de 40 cahiers foliotés par le notaire. Le registre est en bon état.
  - Liste chronologique des actes pour la période du 29 octobre au 31 décembre 1886, 29 octobre - 31 décembre 1886; 1 r°-10 r°; 62 feuillets
  - Liste chronologique des actes pour la période du 3 janvier au 31 décembre 1887, 3 janvier - 31 décembre 1887; 10 r°-60 v°; 62 feuillets
  - Liste chronologique des actes pour la période du 3 janvier au 31 décembre 1888, 3 janvier - 31 décembre 1888; 60 v°-110 r°; 62 feuillets
  - Liste chronologique des actes pour la période du 2 janvier au 31 décembre 1889, 2 janvier - 31 décembre 1889; 110 r°-154 v°; 62 feuillets
  - Liste chronologique des actes pour la période du 1er janvier au 31 décembre 1890, 1er janvier - 31 décembre 1890; 155 r°-199 v°; 62 feuillets
  - Liste chronologique des actes pour la période du 2 janvier au 31 décembre 1891, 2 janvier - 31 décembre 1891; 199 v°-237 v°; 62 feuillets
  - Liste chronologique des actes pour la période du 2 janvier au 31 décembre 1892, 2 janvier - 31 décembre 1892; 237 v°-278 r°; 62 feuillets
  - Liste chronologique des actes pour la période du 3 janvier au 30 décembre 1893, 3 janvier - 30 décembre 1893; 278 r°-311 v°; 62 feuillets
  - Liste chronologique des actes pour la période du 2 janvier au 31 décembre 1894, 2 janvier - 31 décembre 1894; 311 v°-346 v°; 62 feuillets
  - Liste chronologique des actes pour la période du 3 janvier au 31 décembre 1895, 3 janvier - 31 décembre 1895; 346 v°-384 v°; 62 feuillets
  - Liste chronologique des actes pour la période du 2 janvier au 5 juin 1896, 2 janvier - 5 juin 1896; 384 v°-400 v°; 62 feuillets